【裁判字號】    94,上訴,2799
【裁判日期】    950418
【裁判案由】    毒品危害防制條例等
【裁判全文】
臺灣高等法院刑事判決
上  訴  人
即  被  告  丙○○
選任辯護人  戴銀生律師（財團法人法律扶助基金會律師）
上列上訴人因違反毒品危害防制條例等案件，不服臺灣板橋地方
法院93年度訴字第2398號，中華民國94年7月7日第一審判決（起
訴案號：臺灣板橋地方法院檢察署93年度偵字第19057號；暨移
送併辦案號：臺灣板橋地方法院檢察署93年度偵字第19037號、9
4年度偵字第8645號），提起上訴，本院審理中，檢察官又移送
併辦（併辦案號：臺灣板橋地方法院檢察署94年度偵字第9994號
、94年度偵緝字第1438號、臺灣士林地方法院檢察署94年度偵字
第9151號），本院判決如下：
    主  文
原判決關於丙○○部分撤銷。
丙○○共同連續意圖為自己不法之所有，以強暴至使不能抗拒，
而取他人之物，處有期徒刑捌年；又連續意圖為自己不法之所有
，而搶奪他人之動產，處有期徒刑壹年捌月。應執行有期徒刑玖
年陸月。
    事  實
一、丙○○與庚○○（原審依搶奪罪判處庚○○有期徒刑一年，
    庚○○未上訴而確定）共同基於意圖為自己不法所有之概括
    犯意，或丙○○基於為自己不法所有之概括犯意，而實施下
    列之行為：
  (一)丙○○基於意圖為自己不法所有之犯意，並藉竊盜車牌，懸
    掛於借來之車輛上，再駕車行搶，以躲避追查之犯意，先於
    民國（下同）93年11月10日上午6時20分許，在臺北縣八里
    鄉○○路○段232巷3號，徒手竊取陳肇森所有，車號Ｋ7—
    8535號自小貨車車牌2面，並將竊取來之車牌懸掛於車號Ｄ
    Ｏ—7392號自小客車上（該車由不知情之友人楊奇明出面承
    租後，交由丙○○駕駛使用），做為搶奪之用。後丙○○與
    庚○○基於意圖為自己不法所有共同搶奪之概括犯意聯絡，
    由丙○○駕駛前開自小客車搭載庚○○，於同日上午6時45
    分許，在臺北縣五股鄉○○路23巷巷底，由庚○○下車強拉
    壬○○（起訴書及原審判決均誤載為許蕙蘭）之皮包，欲搶
    奪壬○○之財物，因壬○○奮力抗拒始未得逞，丙○○、庚○○旋即駕車逃逸。丙○○與庚○○二人復基於前述概括犯
    意，於同日上午8時10分許，以相同之方式，在臺北縣五股
    鄉○○路、工商路口，強拉辛○○皮包，欲搶奪辛○○財物
    ，因辛○○奮力抵抗並大聲呼救始未得逞，丙○○、庚○○
    旋即駕車逃逸。
  (二)丙○○基於意圖為自己不法所有之犯意，於93年12月4日下
    午4時25分許，在臺北縣林口鄉○○路337號前，騎乘竊得之
    ＧＤＫ—138號重型機車（竊盜犯行，如後述四之(六)所載）
    ，趁丁○○○獨自一人行走之際，由後搶奪丁○○○之皮包
    1 只（內有三星牌藍色行動電話1只、金融卡3張、信用卡4
    張、汽車駕照1張、身分證1張、現金新臺幣50,500元等物品
    ）。該三星牌行動電話於搶奪後由丙○○使用，丁○○○身
    分證、駕照及健保卡等被放置於臺北縣八里鄉下罟子9號內
    ，其餘物品被丙○○放火燒毀。
二、丙○○與庚○○（庚○○強盜罪部分，未據起訴），共同基
    於意圖不法所有之犯意聯絡，於93年11月18日下午6時許，
    二人騎乘機車至臺北縣林口鄉○○路醒吾技術學院附近，見
    子○○獨自一人駕駛車號ＨＷ—1668號自用小客車正在靠邊
    停車，認為有機可趁，二人遂共同基於意圖為自己不法所有
    之犯意聯絡，由丙○○強行自該車左前座進入，庚○○自右
    前座進入該車，二人將子○○壓制於前座中央，復由丙○○
    拿出玩具手槍（無殺傷力）及電擊棒1支（此二項工具均未
    扣案）脅迫子○○，致使子○○不能抗拒，任由其二人控制
    駕駛該車，並由庚○○改坐後座，用口罩遮蔽子○○之眼睛
    ，以剝奪子○○行動自由，再由丙○○駕駛子○○之車輛，
    將子○○載至臺北縣林口鄉某空地，搜刮強取子○○身上所
    有財物（包括現金新臺幣500元、郵局提款卡及信用卡各一
    張、行動電話之免持聽筒等物），並拿出電擊棒及玩具手槍
    ，以將電擊棒電源打開發出吱吱響聲之方式，在車上脅迫子
    ○○說出前述郵局提款卡之密碼後，丙○○並開車將子○○
    載往臺北縣林口鄉○○路二十九號之林口農會提款機，由庚○○在車內看守子○○，丙○○下車以子○○之郵局提款卡
    ，插入農會設置自動付款設備提款機，並輸入其密碼及金額
    ，以此不正方法由該提款機提領得子○○所有之存款現金新
    臺幣（下同）4, 000元；嗣後丙○○恐子○○事後報警，於
    臺北縣八里鄉○○路一帶購買傻瓜相機後，將子○○載往臺
    北縣八里鄉○○路之「好地方汽車旅館」內，命子○○手拿
    用養樂多罐、吸管等製成之吸食器，由庚○○在旁點火燃燒
    吸食器內之不詳物品呈煙霧狀，假裝係安非他命，命子○○
    吸食並拍攝照片，嗣因子○○感覺不適而入廁所嘔吐。拍照
    完畢後，丙○○與庚○○又駕駛該車將子○○載至臺北縣蘆
    洲市○○路九十九號「嘉慶珠寶銀樓」，由丙○○持玩具手
    槍於衣內脅迫子○○進入銀樓，逼子○○使用信用卡刷卡購
    買價值36,700元之金飾，最後二人才將子○○載回醒吾技術
    學院附近釋放。
三、丙○○、庚○○與姓名年籍不詳綽號「哲宇」之成年男子（
    據丙○○稱年約三十餘歲），於93年11月20日20時許，共同
    駕駛自小客車，行經桃園縣蘆竹鄉○○路813號前，因與癸○○（起訴書記載為陳皓宇）駕駛之Ｗ3—5172號自小客車
    發生超車糾紛，丙○○等三人遂將癸○○之自小客車攔下，
    庚○○留在車內，由丙○○、「哲宇」下車進入癸○○之車
    內理論。詎丙○○復承上開不法所有之強盜概括犯意與綽號
    「哲宇」之成年男子共同基於意圖不法所有之犯意聯絡，由
    丙○○拿玩具手槍，「哲宇」拿電擊棒以毆打癸○○胸部之
    方式，喝令癸○○坐到汽車後座，致癸○○不能抗拒而欲強
    取癸○○之財物，再由「哲宇」駕駛癸○○之Ｗ3—5172號
    小客車，搭載丙○○並挾持癸○○，而庚○○駕駛原車輛跟
    隨（無證據足資認定彼等事先共同，故庚○○雖開車跟隨在
    後，亦不認定其為共犯）。嗣「哲宇」駕駛該自小客車行經
    同鄉○○路橋下時，癸○○趁機跳窗逃脫，丙○○及「哲宇
    」隨即駕駛Ｗ3—5172號自小客車逃逸，後該Ｗ3—5172號自
    小客車因「哲宇」使用並撞毀，遂由「哲宇」開往桃園縣大
    園鄉丟棄，而車內之行動電話則由「哲宇」留供己用。
四、丙○○復基於意圖為自己不法所有之概括犯意，連續於下列
    時、地為下列竊盜行為：
  (一)於93年10月30日凌晨1時許，在桃園縣龜山鄉○○路○段581
    號前，以自備鑰匙竊取戊○○所有、車號Ｐ9—2780號自小
    客車，得手後將該車牌2面丟棄；又於同年11月6日某時，在
    臺北縣汐止市○○路某處，以自備之電動鑽之兇器，竊取宋
    瑞虹所有、車號ＣＶ—8998號車牌2面，並將該2面車牌，懸
    掛於上開車號Ｐ9—2780號自小客車上，規避警方查獲。嗣
    於93年12月1日，為警在臺北市○○區○○街157號前尋獲戊○○所有、原牌號Ｐ9—2780號、懸掛ＣＶ—8998號車牌之
    自小客車，並採集車內煙蒂證物經比對DNA後而查獲丙○○
    之竊盜犯行。
  (二)丙○○於93年11月28日下午3時許，在臺北縣五股鄉○○路
    40 號前，竊取丑○○所有、車號ＴＹＡ—777號輕型機車，
    供己騎乘之用，後丙○○將該ＴＹＡ—777號輕型機車棄置
    於臺北縣五股鄉○○路○段五七七巷巷口而為警尋獲。
  (三)丙○○於93年12月1日晚上10時許，在臺北縣蘆洲市○○街
    56 號前，竊取甲○○所有、車號ＨＢ—0377號自小客車，
    供己代步之用，後丙○○將該ＨＢ—0377號自小客車棄置於
    臺北縣八里鄉○○○路，為警尋獲。
  (四)丙○○於93年12月2日上午9時許，在臺北縣板橋市○○路50
    巷71弄5號前，竊取己○○（起訴書誤載為劉湘茹）所有、
    車號ＰＴＱ—756號重型機車，供己代步之用，後丙○○將
    該ＰＴＱ—756號重型機車棄置於臺北縣板橋市○○路○段
    224 號前而為警尋獲。
  (五)丙○○於93年12月3日20時許，在臺北縣五股鄉○○路，竊
    取寅○○所有、車號ＫＴＨ—698號重型機車，供己代步之
    用，後丙○○將該ＫＴＨ—698號重型機車棄置於臺北縣泰
    山鄉○○路16巷18號前而為警尋獲。
  (六)丙○○於93年12月4日零時30分，在臺北縣板橋市○○路○段
    238 號前，竊取陳雪玉所有、車號ＧＤＫ—138號重型機車
    ，供己騎乘之用，後丙○○將該ＧＤＫ—138號重型機車棄
    置於臺北縣新莊市○○路413號前而為警尋獲（丙○○曾騎
    該車為前述搶奪丁○○○財物）。
五、案經臺北縣警察局刑警隊報請臺灣板橋地方法院檢察署檢察
    官偵查起訴，暨臺北縣政府警察局新莊分局、臺北市政府警
    察局中山分局報請臺灣板橋地方法院檢察署偵查後移送併案
    審理。
    理  由
甲、上訴人即被告丙○○有關警詢刑求抗辯部分：
一、按被告陳述其自白係出於不正之方法者，應先於其他事證而
    為調查，刑事訴訟法第156條第3項前段定有明文。被告丙○○於原審93年12月31日及94年2月2日準備程序時供稱：「（
    問：有何意見？）那時我剛被查獲，有被刑求，警察要我承
    認，我在便利商店被捕，警察有踢我下體，並且用膠帶蒙我
    眼睛。」、「（問：對你於併案部分警詢中所述有何意見？
    ）這應該是被他們灌水的，因為那時候他們就刑求了，就是
    把眼睛蒙起來，在偵訊室裡面打，他們說如果我還要見老婆
    小孩的話就認，那時候我小孩剛出生，怕他們再刑求，所以
    就認。另外搶奪的部分也是刑求的，我被板橋刑警隊灌了很
    多條。」（見原審93年度訴字第2398號卷(一)第31頁、卷(二)第
    31 頁）。惟經查：
  (一)被告丙○○於93年12月4日下午7時50分許，為警在臺北縣泰
    山鄉○○路○段115號超商內查獲後，同日晚間因拒絕夜間訊
    問而未陳述，於次日即12月5日14時20分起迄至15時許警詢
    完畢後，隨即於同日18時46分許解送至臺灣板橋地方法院檢
    察署接受訊問，檢察官初次訊及警詢筆錄是否實在及有無刑
    求情事時，被告丙○○當庭回答：「實在，沒有被刑求。」
    等語（參閱偵字第19057號卷第112頁），則被告之刑求抗辯
    是否可採，已有可疑。
  (二)證人即逮捕被告丙○○之臺北縣政府警察局刑警隊第五組員
    警林智祥於原審審理時具結證稱：「（問：被告稱你們逮捕
    他時有踢他下體、製作筆錄時有對他實施刑求，有何意見？
    ）在便利商店逮捕的時候，我們之前從莊黎明處得知被告丙○○有一把手槍，所以逮捕的時候有實施一些強制力，但是
    踢他下體應該是沒有的事。製作筆錄時，一切都是警詢錄音
    帶裡面，並沒有強暴脅迫。」、「我們逮捕被告的時候為了
    安全理由有給被告戴安全帽，並不是給被告綁膠帶。我們都
    是經由被告的供稱才紀錄下來。」等語，同組員警林榮志亦
    於原審審理時具結證稱：「（問：丙○○稱逮捕他的時候有
    對他實施強暴脅迫，製作筆錄時有不正偵訊，有何意見？）
    沒有，都是正常程序。」等語（見原審94年3月1日審判筆錄
    ）。且被告丙○○自被逮捕時起迄今，均未就刑求所致傷害
    提出任何驗傷證明或請求檢察官當場勘驗其身體傷害狀況，
    是被告所稱員警刑求等情，尚無證據證明其所述為真。
  (三)原審曾勘驗93年12月5日之警詢錄音帶，員警製作筆錄期間
    ，均以一問一答之方式進行，問答間皆有敲擊電腦鍵盤聲響
    ，詢問場所亦可清楚聽見數人在旁交談、問話及電視播放之
    背景聲音，非處於他人無法見聞之封閉空間，自被告丙○○
    與員警對話內容觀之，亦以口語方式提問及回答，並無照稿
    宣讀情事，且錄音自始至終未曾中斷，有原審94年2月3日勘
    驗筆錄一份附卷可考，堪認被告丙○○於警方詢問時，係出
    於自由意識而為陳述，並無遭強暴、脅迫、利誘、詐欺、疲
    勞訊問、違法羈押或其他不正之方法取供，自無從認定警方
    對被告丙○○刑求取供。
二、綜上所述，被告丙○○之刑求抗辯，不足採信，其警詢之自
    白應係出於任意性，有證據能力，合先敘明。
乙、證據能力部分：
一、按被告以外之人於審判外之言詞或書面陳述，除法律有規定
    者外，不得作為證據，刑事訴訟法第159條第1項定有明文，
    此即「傳聞證據排除法則」。又被告以外之人於審判外之陳
    述，雖不符同法第159條之1至第159條之4之規定，而經當事
    人於審判程序同意作為證據，法院審酌該言詞陳述或書面陳
    述作成時之情況，認為適當者，亦得為證據。當事人、代理
    人或辯護人於法院調查證據時，知有第159條第1項不得為證
    據之情形，而未於言詞辯論終結前聲明異議者，視為有前項
    之同意，此據同法第159條之5規定甚明。本件被害人陳肇森
    之妻卯○○、壬○○、辛○○、丁○○○及證人楊奇明於警
    詢時所為之陳述，固為被告以外之人於審判外之陳述，屬於
    傳聞證據，而庚○○於共同強盜子○○之事實部分，未據公
    訴人併予起訴，其於警局就拍攝子○○吸食毒品之照片流向
    所為之陳述，同屬被告以外之人於審判外之陳述，而為傳聞
    證據，惟公訴人、被告及其辯護人就前開事實所為之審判外
    陳述，對其證據能力並無質疑，且迄於言詞辯論終結前亦未
    聲明異議，另審酌被害人陳述作成時之情況，僅係單純陳述
    被害過程，而庚○○於警局所為陳述，經檢察官偵查及原審
    審理時訊及警詢是否實在時，均表示：「沒有受到刑求」、
    「警察先帶我去地下室，再到樓上做筆錄，警察沒有對我怎
    麼樣」等語（參閱偵字第19037號卷第188頁、原審卷(二)第
    247頁），核無違法取證及證明力明顯過低之瑕疵，認為以
    之作為證據為適當，故依刑事訴訟法第159條之5第1、2 項
    之規定，渠等警詢筆錄應具有證據能力，合先敘明。
二、次按被告以外之人於審判外之言詞或書面陳述，除法律有規
    定者外，不得作為證據。惟被告以外之人於偵查中向檢察官
    所為之陳述，除顯有不可信之情況者外，得為證據，刑事訴
    訟法第159條第1項、第159條之1第2項定有明文。所謂不可
    信之情況，法院應審酌被告以外之人於陳述時之外在環境及
    情況，例如：陳述時之心理狀況、有無受到外力干擾等，以
    為判斷之依據，且應於被告抗辯檢察官之筆錄顯有不可信之
    情況時，由檢察官就該訊問筆錄具有可信性之特別情況加以
    舉證。查被害人子○○於偵查中所為之證述，係單純陳述被
    害或所見過程，並無外力干擾及其他不可信之情況；另庚○○於共同強盜子○○之事實部分，未據公訴人於本案併予起
    訴，是庚○○對於被告丙○○強盜子○○之犯行，自屬被告
    以外之人，其於檢察官偵查時所為之陳述，均由檢察官依法
    定程序取得，無違法取供情形，且觀庚○○於歷次檢察官偵
    查及原審審理時，均未主張任何警詢、偵查中有受外力干擾
    及心理壓迫之情事，非顯有不可信之情況，是庚○○於檢察
    官偵查時所為之陳述，得為證據，附此敘明。
丙、實體部分：
一、犯罪事實一部分：
  (一)犯罪事實一之(一)即丙○○竊盜陳肇森車牌2面及與庚○○共
    同搶奪被害人壬○○、辛○○部分：此部份犯罪事實，業經
    車號Ｋ7—8535號車牌所有人陳肇森之妻即卯○○及被害人
    壬○○、辛○○於警詢及審理中指述綦詳，亦據被告丙○○
    於偵查及審理中，坦承竊取車號Ｋ7—8535號車牌及以強暴
    方式強拉壬○○、辛○○，而欲取其財物之犯行，且ＤＯ—
    7392號自小客車承租人楊奇明，已於警詢中陳述並指認該自
    小客車確由楊奇明承租並交由丙○○使用等情，有汽車租賃
    合約書、車號Ｋ7—8535號車輛竊盜、車牌失竊資料個別查
    詢報表—查詢車牌認可資料等附卷供參，共犯庚○○此部分
    連續搶奪未遂之犯行，經原審判決有罪後，庚○○未上訴而
    確定，被告丙○○與庚○○之此部分犯行，洵堪認定。
  (二)犯罪事實一之(二)即丙○○搶奪被害人丁○○○皮包部分，業
    據被害人丁○○○於警詢中指述綦詳，並經被告丙○○於警
    詢、偵訊及原審及本院審理中自白在卷，另有臺北縣政府警
    察局新莊分局林口分駐所受理各類案件紀錄表、臺北縣政府
    警察局贓物認領保管單、臺北縣政府警察局刑警隊扣押物品
    目錄表各一紙及查獲照片二幀，被告丙○○此部分搶奪犯行
    ，亦堪認定。
二、犯罪事實二部分：
  (一)犯罪事實二部分即被告丙○○與庚○○共同強盜子○○財物
    之犯行，被告丙○○與庚○○坦承以非法方法剝奪子○○之
    行動自由及強盜子○○財物，但矢口否認有持電擊棒、玩具
    槍枝脅迫子○○，辯稱係被害人害怕亂講云云。惟查，前揭
    事實，有如下證據足資證明：
   1、被害人子○○於原審審理中證述：「‧‧，我準備要停車
      ，他們二個突然衝上來，一個在我左邊車門，一個在我右
      邊車門，他們從左右車門上車，把我夾在中間，他們把車
      子開一段距離，我打開右邊車門，他們又把我抓回來，丙○○就說他手上有槍，就把我挾持到一塊空地，開一段路
      就拿出一個眼罩，叫我矇起來，他就往半山腰的地方，又
      翻我的包包，叫我把提款卡拿出來，就問我密碼，我說我
      存款裡面沒有什麼錢，他問我有無信用卡，我說信用卡還
      有一些未繳金額，他問我限額多少，我說7萬，他說我刷
      多少，我說我還有2萬塊信用卡費沒有繳，他叫我去刷卡
      買金子，後來他說要拍裸照，我不答應，後來他們就說叫
      我拍吸毒照片，他們就開往便利商店，買完照相機就去賓
      館，他們就拍照片，途中，他們就拿粉末，他們說是搖頭
      丸，強迫我吞下去，他們在賓館拍照片，我才吸第一口就
      去廁所吐掉。後來就去銀樓，我不知道銀樓在哪裡，就是
      在市區裡面，我當時聽到丙○○跟老的說我們去那家，那
      家可以刷信用卡，他們好像蠻熟，他們拿槍叫我進去，買
      了2條金項鍊、1個戒指、價值4萬多，用刷卡付錢，他們
      說如果不刷卡，要把我的車拿去典當。」、「（問：進入
      金飾店，丙○○2人是否有攜帶槍枝？）有，他放在口袋
      裡指著我，我要下車前，他叫我不要作怪，他說不要跟老
      闆打暗號，如果出事情，他要死也要拖我下水。（問：整
      個過程是否可以反抗？）他們拿出槍枝及電擊棒，我就不
      敢反抗，因為我怕。」、「（問：你剛剛說有電擊棒及槍
      ，是誰跟你講？有無看到？）丙○○，而且是他亮給我看
      ，也是在他身上。」、「（問：中間有無聽到開槍聲音？
      ）在空地的時候，我不知道是不是槍聲，有上膛的聲音，
      是不是擊發的聲音我不清楚。」、「（問：你剛剛說他們
      一上車說有電擊棒及槍？）他們先在空地亮槍及子彈，槍
      很小一支。」、「（問：他給你看槍在空地上？）是的，
      只有在空地的時候。」等語（參見原審94年6月2日審判筆
      錄第3至7頁）。被害人子○○於偵查中亦證述：「‧‧，
      後來他們就繼續把車開到旅館，年輕的那個提議要拍裸照
      ，脅迫我不能把事情說出去，我堅決不肯，老的那個就說
      用折衷的方法要我吸毒，然後拍下照片，脅迫我不能說出
      去，到了旅館後，確實他們有用養樂多、吸管等物燒烤成
      煙霧狀讓我吸，也有拍下照片，相機應該是他們在便利商
      店買的簡易相機，有拍下一、二張，我馬上因為想吐，就
      衝去廁所，把胃裡所有東西都吐出來，‧‧」、「（問：
      是否有強迫你吸食毒品？）年輕的那個在車上有強迫我吞
      下一些深褐色粉狀的東西，他說是搖頭丸，但我不知是不
      是，‧‧」、「年輕歹徒先在車上強迫我吃搖頭丸，後來
      到賓館的時候，年長的歹徒就強迫我吸食疑似安非他命毒
      品。我遭強迫吸食毒品後約2個小時，我的頭就覺得昏昏
      沉沉的」等語（參見偵字第19037號卷，第19頁、第216頁
      ）。
   2、共同正犯庚○○於檢察官偵查中及原審審理中均坦承：「
      （問：你有無持電擊棒？）沒有，電擊棒及槍都是丙○○
      所持。（問：何時發現丙○○有持槍）在丙○○上車押子
      ○○時我才知的，丙○○有一個包包。（問：何時發現丙○○有帶電擊棒？）在丙○○開車至空地時，丙○○自其
      所帶之包包內拿出來的。」、「（問：丙○○將子○○押
      至空地時你在做何事？）當時丙○○開車至空地時，丙○○即在該處停車，之後丙○○就拿電擊棒及槍出來，他將
      電擊棒電源打開發出吱吱響嚇子○○，叫子○○拿錢出來
      ，於是子○○有將2、3張卡交予丙○○，之後我就下車去
      上廁所及抽煙，回來時丙○○叫子○○坐到後座，並將後
      座反鎖，他自己則下車，但我不知他去何處，我在車上有
      聽到丙○○開二槍，為何開槍我並不知。」、「（問：領
      完錢之後你們去何處？）主要是去八里鄉某賓館，中途丙○○有下車去買相機，沿途我與子○○均坐在後座。」、
      「進入賓館前，丙○○有說他之前有與友人做過相同的案
      子，他們有對被害人性侵害，我對他說不可以如此，‧‧
      ，後來我就與他說想一個折衷辦法，我當時想說已上賊船
      ，丙○○就提議拿安非他命與子○○吸食，由丙○○拍照
      ，我負責點火燃燒，但子○○未吸食。」、「子○○這件
      我承認我有做。」（參見偵字第19037號卷第8頁、第15 6
      至第158頁、原審卷(二)第244頁）。庚○○就被告丙○○是
      否持槍及電擊棒實施本件犯行部分，初於93年11月29日偵
      查時稱：「丙○○就拿電擊棒及槍出來，他將電擊棒電源
      打開發出吱吱響嚇子○○，叫子○○拿錢出來，‧‧，我
      在車上有聽到丙○○開二槍，為何開槍我並不知。」，其
      後改稱：「（問：為何稱丙○○在車上拿出槍及電擊棒，
      還打開電擊棒之電源，發出聲響嚇唬被害人？）沒有，我
      亂講的。（問：為何稱丙○○有開二槍？）沒有。我亂講
      的。」，與其前供不符，且被告丙○○於原審審理中已自
      白坦承：「（問：對於被害人子○○於警詢、偵查及庚○○偵查中所說的話，‧‧有無意見？）‧‧，槍是制式的
      ，九三全新，槍丟到淡水河，子彈也丟掉了，抓到的時候
      沒有槍。」（見原審卷(二)第252頁），足證被告確有持用
      槍枝（因未扣案，不知該槍枝是何種槍枝，依罪疑惟輕之
      原則，認定為玩具槍），被告嗣後辯稱未拿槍，及庚○○
      事後否認被告拿槍均為卸責之詞，不足採信。
   3、另有監視錄影機翻拍照片8幀、子○○郵局存簿影本4紙、
      聯邦商業銀行刷卡單影本2紙、子○○手機通話明細表2份
      、嘉慶銀樓照片及影本共4幀、被害人子○○遭強押地點
      （臺北縣林口鄉○○路3號前）之照片及影本共8幀、被害
      人子○○遭強盜之空地（臺北縣林口鄉○○路89之5號前
      ）照片及影本共4幀等在卷供憑，是被告丙○○此部份之
      犯行，足堪認定。又此部分事證已明，被告雖請求傳訊金
      飾店老板，以證明其未持槍云云。惟子○○已供稱，被告
      將槍藏於身上，則金飾店老板未必見及，自無傳訊該老板
      訊問之必要，併此敘明。
  (二)犯罪事實三部分：
   1、此部份強盜事實，業據被害人癸○○於原審審判中證述：
      「當時我下課回家，在大新路的時候有一輛車開在馬路黃
      線中間，我要超車，他不讓我超車，後來我超車之後他又
      超我車、又攔我車，把我攔下來之後，有二個人下來，拿
      槍、開我的車門，他們把我推到乘客座，他們二個人上我
      的車，一個人開我的車。另外還有一個人開他們自己的車
      。我在車上被他們用電擊棒電，後來到比較偏遠的地方（
      光華路橋下）看到清潔車，我就從車窗跳車。這些都有人
      看到。（問：當時你在車上是否能反抗？）我有試著要反
      抗，但是沒有辦法反抗，因為對方二人手上各拿一把槍。
      （問：是否能指認當時持槍脅迫你的人？）我面對左邊的
      那個人就是當時持槍脅迫我的人（丙○○）。」、「（問
      ：是否可以抗拒？）我不知道槍是真槍還是假槍。（問：
      誰拿電擊棒？）左邊那個。（丙○○）。」等語（參見原
      審卷(一)第78頁至第91頁），且有臺北縣政府警察局贓物認
      領保管單一份等附卷可稽，並經被告丙○○於原審初訊時
      自白在卷（見原審卷(一)第29頁、30頁，被告於原審對起訴
      之事實全部承認，更直承起訴事實三部分，即被害人癸○○被強盜之犯行）。
   2、雖被告丙○○初於警詢及偵查時坦承係與哲宇共同持手槍
      及電擊棒為本件犯行，而於原審審理中改稱未持槍枝及電
      擊棒，惟經原審勘驗93年12月5日臺北縣政府警察局刑警
      隊第5組於本件警詢時所為之錄音，清楚可知同年月4日晚
      間，犯罪嫌疑人丙○○拒絕夜間詢問之過程，並無疲勞訊
      問情事，而次日即5日員警詢問時皆採一問一答之方式，
      問答間皆有旁人敲擊鍵盤聲響，且現場背景另有他人談話
      及音樂聲音，可知警詢內容均係當場詢答紀錄，警詢製作
      所在非處封閉或他人無法見聞之場所，無以強暴、脅迫方
      式違法取供之情事，此有原審94年2月3日勘驗筆錄一份在
      卷可參，足證被告丙○○警詢自白係出於任意性，有如前
      述。又被告丙○○於警詢時所為之陳述，與警詢同年月之
      偵查中自白及被害人癸○○於警詢時之指述互核相符，並
      距案發之日僅半月之隔，其記憶較為鮮明清晰，故被告丙○○警詢及偵訊時所為之陳述自較可信，係有補強證據而
      與事實相符。被告丙○○於審判中翻供改稱未持槍枝及電
      擊棒等語，應為脫免加重刑責而為推諉卸責之詞，不足採
      信。被告於原審嗣變更供詞，於本院更稱，係因超車之糾
      紛引起，並未強盜癸○○財物，惟此與癸○○所供及被告
      於原審之初供不符，且被告亦坦承，癸○○從車窗逃脫，
      「哲宇」將癸○○車輛開走，後來車子被「哲宇」撞壞（
      見本院卷第40頁、第75頁），若非被告等人對癸○○施暴
      ，癸○○何以車輛行進中，不顧安危跳窗脫逃？而被告如
      未有何不法意圖，何以將癸○○車輛開走？被告辯稱係行
      車糾紛，非係強盜云云，不足採信。再被告於本院調查時
      供稱「哲宇」之年紀約三十餘歲（見本院卷第40頁），「
      哲宇」即非為未滿十八歲之人。被告此部分犯行，亦堪認
      定。
三、犯罪事實四部分，業據被害人戊○○、宋瑞虹之夫乙○○、
    丑○○、甲○○、己○○、寅○○及陳雪玉之夫辰○○於警
    詢時指述在卷，並有車號Ｐ9—2780號自小客車、ＣＶ—899
    8號自小客車、ＴＹＡ—777號輕型機車、ＰＴＱ—756 號重
    型機車、ＫＴＨ—698號重型機車、ＧＤＫ—138號重型機車
    等之車輛竊盜、車牌失竊資料個別查詢報表—查詢車輛認可
    資料共6份、ＨＢ—0377號自小客車車籍作業系統—查詢認
    可資料1份、臺北縣政府警察局車輛尋獲電腦輸入單4紙、贓
    物認領保管單6紙等附卷可憑，且臺北市政府警察局中山分
    局於尋獲Ｐ9—2780號自小客車後，經將車內香菸盒上採獲
    香菸頭8個送內政部警政署刑事警察局鑑驗結果，其煙蒂上
    殘留唾液之ＤＮＡ—ＳＴＲ型別與丙○○唾液棉棒上之型別
    相同，此有內政部警政署刑事警察局鑑驗書1份、中山分局
    刑事案件採驗紀錄表、勘查採證同意書1份及查獲照片共22
    幀等在卷足證，與被告丙○○於檢察官偵查及審理時自白此
    部分竊盜之犯行，互核一致，被告此部分竊盜犯行，應足認
    定。
四、論罪科刑：
  (一)按電動鑽為金屬材質，頂端尖銳，持以刺擊他人足以造成身
    體之傷害，而電擊棒係以電力觸擊身體，能使人喪失行動之
    能力，是以前開器械在客觀上均足對人之身體構成威脅，具
    有殺傷力，均為兇器，堪以認定。次按被告丙○○用以強盜
    被害人子○○及癸○○所持之槍枝，雖未扣案，亦未經鑑定
    是否具有殺傷力，僅得認定係不具殺傷力之玩具手槍，但參
    酌坊間所製之玩具手槍，外型酷似真槍，均為金屬材質，如
    持以對人體毆擊，客觀上仍足以對人之生命、身體、安全構
    成威脅，具有危險性，故亦屬兇器（參見高法院92年度臺上
    字第1332號判決意旨）。
  (二)次按搶奪罪以乘人不及抗拒，公然掠取其財物為成立要件，
    雖掠奪之際或不免於暴行，然與強盜罪之暴行，必須至使人
    不能抗拒之情形，迥然有別（參看最高法院32年上字第2181
    號判例）。被告丙○○奪取被害人丁○○○之皮包時，被害
    人猶可與其拉扯，且該動作並未造成丁○○○不能抗拒，僅
    因被告力氣較大，才在拉扯中奪取丁○○○皮包得逞；而被
    告丙○○與庚○○欲強拉被害人壬○○與辛○○皮包搶奪財
    物，均因被害人壬○○及辛○○奮力抵抗而未得逞，被告丙○○強拉被害人丁○○○皮包及強拉被害人壬○○及辛○○
    皮包之手段，均尚未致使被害人不能抗拒，故被告丙○○此
    部分所為，係犯刑法第325條第1項之搶奪罪。再按強盜罪所
    謂「至使不能抗拒」，只須行為人之行為性質及當時存在之
    具體情狀，可資抑制被害人之抗拒或使被害人身體上、精神
    上，處於不能抗拒之狀態即足當之，至於被害人實際有無抗
    拒，則非所問（參見最高法院22年上字第317號判例、83年
    度臺非字第222號、84年度臺上字第6212號判決）。另按強
    暴即暴行，指有形的抑制人之反抗而言，被告丙○○、庚○○奪取被害人子○○及癸○○之車輛及財物時，其主觀及客
    觀上均已具體對被害人施以暴行，甚或以槍枝指向被害人及
    開啟電擊棒電源發出響聲恫嚇被害人之方式，壓抑被害人之
    意思決定自由至不能抗拒之程度，是被告丙○○上述行為，
    均已構成以強暴方法至使不能抗拒，而取他人之物。復按強
    盜而剝奪被害人之行動自由時，是否於強盜罪外另成立妨害
    自由罪，須就犯罪行為實施經過之全部情形加以觀察。本題
    甲乙二人自台中市強擄被害人至五十公里外之彰化縣郊區後
    ，實施強盜，其妨害自由之行為，顯非強盜罪所當然包括，
    應令負刑法第三百零二條第一項之罪，與強盜罪從一重處斷
    （參看司法院廳刑一字第282號函覆臺灣高等法院台中分
    院81年元月份法律座談會資料），被告對於子○○強盜時，
    在臺北縣林口鄉挾持子○○，歷經八里鄉、蘆洲市，則被告
    之挾持子○○妨害其自由部分，即非為被告強盜之行為所能
    包含，此部分，被告應另成立刑法第302條第1項之罪，並與
    被告之強盜行為有方法結果之牽連關係，從一重之強盜罪處
    斷。至於被告強盜癸○○財物部分，行為地在蘆竹鄉○○路
    及光華路間，剝奪行動自由時並即著手強盜行為，則被告此
    部分妨害癸○○之行動自由，為強盜罪強暴行為之一部分，
    既成立強盜罪，即不再論以妨害自由罪（參看最高法院24年
    上字第4407號判例）。
  (三)核被告丙○○徒手竊取被害人陳肇森自小貨車車牌懸掛於租
    賃汽車之所為，係犯刑法第320條第1項之普通竊盜罪。被告
    丙○○利用上述車輛搭載庚○○，共同欲強拉被害人壬○○
    、辛○○搶奪財物，嗣因壬○○、辛○○奮力抗拒而未取得
    財物之所為，係犯刑法第325條第3項、第1項之普通搶奪未
    遂罪。被告丙○○、庚○○二人間就上開普通搶奪未遂犯行
    ，有犯意之聯絡與行為之分擔，均為共同正犯。被告搶奪丁○○○財物，係犯刑法第325條第1項之搶奪罪，被告所犯三
    次搶奪犯行，二次未遂，一次既遂，時間密接，又犯構成要
    件相同之罪名，顯係基於概括之犯意，為連續犯，依刑法第
    56條規定從一重之搶奪既遂論，並加重其刑。另公訴意旨認
    被告丙○○上開竊盜犯行係以客觀上可作為兇器之螺絲起子
    及十字板手竊取之，而認應犯刑法第321條第1項第3款之加
    重竊盜罪。惟按被告之自白，不得作為有罪判決之唯一證據
    ，仍應調查其他必要之證據，以察其是否與事實相符，刑事
    訴訟法第156條第2項定有明文，查本案客觀事實顯示，丙○○僅於警詢及偵查中自白持螺絲起子及十字板手前往竊取，
    除被告自白外，並未將該螺絲起子及十字板手查獲扣案，無
    從鑑定是否足對他人生命、身體、安全造成威脅及危險，亦
    無其他補強證據足證自白與事實相符，本於罪疑惟輕之原則
    ，自應從有利被告丙○○之認定，尚難認被告丙○○有此部
    分有攜帶兇器之加重犯行。被告丙○○以自備鑰匙竊取被害
    人戊○○自小客車之所為，係犯刑法第32 0條第1項之普通
    竊盜罪；被告丙○○以自備之電動鑽竊取宋瑞虹之自小客車
    車牌懸掛其上之所為，係犯刑法第320條第1項之竊盜罪而有
    刑法第32 1條第1項第3款之情形，應成立刑法第321條第1項
    3款之加重竊盜罪。被告丙○○先後多次竊盜犯行，均時間
    緊接，所犯基本犯罪構成要件相同，顯係基於概括犯意為之
    ，應依連續犯論以連續加重竊盜罪一罪。又被告丙○○如事
    實一之(一)所載之犯行，係以竊得之車牌懸掛於借來之車上，
    以逃避追查，事實一之(二)所載之犯行，係騎竊盜所得之機車
    行搶，則竊盜與與搶奪罪間，有方法結果之牽連關係，為牽
    連犯，應從情節較重之連續搶奪罪處斷。
  (四)被告丙○○與庚○○以強暴方式強押被害人子○○上車，
    以玩具手槍及電擊棒脅迫子○○致使不能抗拒而強盜其財物
    之所為，係犯刑法第328條第1項之強盜罪而有同法第321條
    第1項第3款之情形。應成立刑法第330條第1項之加重強盜既
    遂罪（公訴人併辦意旨書漏載刑法第330條第1項之所犯法條
    ，惟併案事實已敘及攜帶槍枝及電擊棒之事實）。其等逼問
    子○○金融卡密碼後，以被害人子○○之金融卡插入自動提
    款設備並輸入密碼領取4,000元之行為，係犯同法第339條之
    2 第1項之以不正方法由自動付款設備取得他人之物罪。其
    等挾持子○○至汽車旅館，非法剝奪子○○行動自由，歷經
    臺北縣林口鄉、八里鄉、蘆洲市，另犯刑法第302條第1項之
    妨害自由罪，並與強盜罪從一重處斷。被告丙○○、庚○○
    就前述犯行間均有犯意之聯絡及行為之分擔，均為共同正犯
    。併辦意旨認被告對子○○部分之強盜行為，另犯刑法第
    304條之強制罪，惟強制罪之保護法益，為個人之自由，普
    通剝奪行動自由罪之保護法益，亦為個人行動自由，為前述
    妨害自由行為之一部分，不另論以強制罪（參見最高法院92
    年度台上字第3860號刑事判決），是併辦意旨認應另行成立
    刑法第304條第1項之強制罪，容有未洽。
  (五)被告丙○○與綽號「哲宇」之成年男子因超車糾紛與癸○○
    理論，共同基於意圖不法所有之犯意聯絡，持玩具手槍、電
    擊棒毆打之非法方法，挾持癸○○，且以上述強暴方式致使
    癸○○不能抗拒，強盜其車輛之所為，係犯刑法第328條第1
    項之強盜罪而有同法第321條第1項第3款之情形，應成立刑
    法第330條第1項之加重強盜既遂罪，不再論以刑法第302條
    第1項之妨害自由罪。被告丙○○與綽號「哲宇」之成年男
    子就上開加重強盜犯行，有犯意聯絡行為分擔，為共同正犯
    。公訴人起訴強盜部分認係犯刑法第328條第1項之普通強盜
    罪，應變更起訴法條。
  (六)被告丙○○所犯二次加重強盜犯行，時間緊接，所犯構成要
    件相同，顯均係基於概括之犯意反覆為之，應依刑法第56
    條連續犯之規定論以連續加重強盜既遂罪並加重其刑。再被
    告丙○○所犯連續加重強盜既遂罪、剝奪他人行動自由罪、
    以不正方法由自動付款設備取得他人之物罪，有方法結果之
    牽連關係，為牽連犯，應依刑法第55條後段從一重罪之連續
    加重強盜罪論處。被告丙○○所犯連續強盜罪、連續搶奪罪
    ，犯意各別，行為互殊，應予分論併罰。就事實欄二強盜子
    ○○財物之犯行，及事實欄四之(一)連續竊盜戊○○、宋瑞虹
    之犯行，雖未據起訴，然此二部分之強盜、連續竊盜犯行，
    分別與已起訴之強盜、竊盜犯行有連續犯之關係，屬裁判上
    一罪，前已敘明，未起訴部分，應併予審究。
五、原審對被告論罪科刑，固非無見，惟(一)被告對子○○強盜部
    分，被告應無逼迫子○○施用毒品，原審認被告逼子○○施
    用毒品；(二)被告對癸○○犯強盜罪部分，依犯罪情節觀之，
    該妨害自由之行為即係強盜犯行之強暴行為，不應再論被告
    妨害自由罪，乃原審認被告尚成立刑法第302條第1項之罪；
    (三)被告犯搶奪罪有三次犯行，其中二次未遂，一次既遂，從
    一重之既遂論處，即不能再認被告係搶奪未遂，乃原判決認
    被告之搶奪未遂部分，應予減輕其刑；(四)被告所犯之搶奪罪
    與竊盜罪間如何具有牽連關係，原判決未予說明；(五)被告與
    庚○○僅係強拉壬○○、辛○○之皮包，施以搶奪之行為，
    並未強拉該二人上車，但原審記載被告強拉壬○○、辛○○
    上車，依原審之記載，易被誤認為被告與庚○○係對壬○○
    、辛○○施以強盜之行為；(六)「哲宇」之年紀多少？是否為
    成年人，原審未予認定；(七)「哲宇」僅參與被害人癸○○部
    分之犯行，乃原判決於事實欄第一段記載被告與「哲宇」基
    於不法共同之犯意，參與事實欄一段之犯行（該段記載之犯
    行，係被害人壬○○、辛○○及丁○○○），此部分之記載
    亦有誤，被告提起上訴，否認部分犯行，固無可採，惟原判
    決關於被告部分既有可議，應予撤銷改判，審酌被告丙○○
    犯罪動機、目的、手段，及被告各次強盜、搶奪及竊盜犯行
    危害社會治安至鉅；被告丙○○犯罪後為脫免加重刑責而飾
    詞狡辯不知悔改等一切情狀，分別量處如主文所示之刑，並
    定其應執行刑如主文之所示。
六、被告丙○○持槍枝強盜子○○及癸○○財物部分，雖被告丙○○於原審審理中就持槍強盜子○○部分自白該槍枝為制式
    93手槍，惟該等槍枝均未扣案，亦無極證據證明係具有殺傷
    力之違禁物，且別無其他積極證據證明該等槍枝現仍存在，
    爰不宣告沒收。又被告丙○○為警查獲時所查扣之ＵＳ9Ｍ
    Ｍ—Ｍ9玩具手槍1支，經內政部警政署刑事警察局所為槍彈
    鑑定，認不具殺傷力，有該槍彈鑑定書一份在卷可憑，故該
    玩具手槍並非屬於違禁物，且遍觀卷內，亦無證據證明被告
    持之作為本件犯罪之工具，亦不予宣告沒收。再被告丙○○
    及庚○○共同脅迫被害人子○○強行拍攝之照片，雖屬刑法
    第38條第1項第3款之因犯罪所得之物，惟該底片已由共犯庚○○於事發隔日丟棄於臺北縣八里鄉海邊，有共犯庚○○93
    年11月28日警詢筆錄在卷可憑，另被告丙○○竊取他人車輛
    所用之電動鑽、自備鑰匙及強盜他人財物所用之電擊棒等物
    並未扣案，亦無證據證明上開物品現仍存在，且上開物品又
    非屬違禁物，為免日後執行沒收之困難，均不為沒收之諭知
    ，併予敘明。
七、公訴意旨又以：丙○○與庚○○二人便於對前述被害人子○○脅迫，乃基於使人施用第二級毒品之犯意聯絡，由丙○○
    持深褐色之搖頭丸（即毒品危害防制條例之第二級毒品第八
    十三項之亞甲基雙氧安非他命MDMA），強逼子○○吞服，並
    開車將子○○載往臺北縣林口鄉○○路二十九號之林口農會
    提款機，推由庚○○在車內看守子○○，由丙○○下車以子
    ○○之郵局提款卡，插入農會設置自動付款設備提款機，並
    提領得子○○所有之現金新台幣四千元；嗣後丙○○恐子○○事後報警，於臺北縣八里鄉○○路一帶購買傻瓜相機後，
    便將子○○載往臺北縣八里鄉○○路之「好地方汽車旅館」
    內，命子○○手拿用養樂多罐、吸管等製成之安非他命吸食
    器，由庚○○在旁點火燃燒吸食器內安非他命呈煙霧狀，命
    子○○吸食第二級毒品安非他命煙霧並拍攝照片，嗣因子○○感覺不適而入廁所嘔吐。因認被告丙○○與庚○○另涉有
    毒品危害防制條例第6條第2項之罪嫌云云。按按犯罪事實應
    依証據認定之，無証據不得認定其犯罪事實，刑事訴訟法第
    154條第2項定有明文。又所謂証據，須適於為被告犯罪事實
    之証明者，始得為斷罪之資料；如未能發現相當証據，或証
    據不足以証明，自不能以推測或擬制之方法，以為裁判之基
    礎（參看最高法院40年臺上字第86號判例）。被告丙○○及
    庚○○均矢口否認逼子○○施用第二級毒品搖頭丸、安非他
    命。被告丙○○辯稱，這是庚○○做的（見本院94年8月29
    日及9月21日訊問筆錄），又辯稱，我根本就沒有給子○○
    吃什麼東西，那是她車上的東西，那東西是什麼，我也不清
    楚（見本院94年11月16日訊問筆錄）。又依前之所述，子○○於偵查時亦稱，不知是何物，疑似安非他命。子○○於本
    院訊問時亦供稱，在車上，被告給我吃黃色粉末，是什麼東
    西，我不知道，我是被逼才吃的，我有吞下去，在汽車旅館
    ，叫我用吸的，被告將東西放入養樂多的瓶子，而後以火燒
    吸管，吸管是插在養樂多瓶子裡面，而後會發出白色的煙，
    我吸了一下，沒有多久我頭暈，跑去廁所裡面吐，吐出來的
    是胃酸，以及之前所吃黃褐色的東西（見本院卷第66頁）。
    子○○亦未能確定施用者是何物。檢察官之併辦書亦記載，
    子○○未施用毒品，被告不成立強迫施用毒品罪（見偵字第
    19037號卷第224頁反面）。再經本院函臺北縣政府警察局新
    莊分局調取子○○之尿液檢驗報告，據該局檢附臺灣檢驗科
    技股份有限公司之兩份報告，子○○之尿液並無搖頭丸及安
    非他命之反應（見本院卷第84頁至86頁）。子○○之尿液既
    無搖頭丸及安非他命之反應，且無查扣何搖頭丸及安非他命
    之證物，難以認定被告有逼子○○施用搖頭丸及安非他命，
    此部分即不能證明被告犯罪，惟公訴人認此部分與被告強盜
    子○○財物部分，有方法結果之牽連關係，屬裁判上一罪，
    故不另為無罪之諭知。
八、至移送併辦意旨（94年度偵字第1335號、93年度偵緝字第19
    18號、94年度偵字第3139號）略以：被告分別於93年7月9日
    、93年9月22日、93年8月12日至21日，在臺北縣林口鄉○○
    路97巷巷口、臺北縣五股鄉○○路36巷8號前、及臺北縣、
    桃園縣各地，搶奪劉貴蓮、胡梅蘭、林月美、周雯雯、李月
    仙、蔡季茹、姚啟堯、林宜佩、陳佩珊、林明德、廖菊莉所
    有之物，並以自備之活動板手竊取張玉政、潘志鴻及廖月霜
    所有之車牌，因認被告涉犯刑法第320條第1項普通竊盜罪、
    321條第1項第3款加重竊盜罪及第325條搶奪罪嫌等語。訊據
    被告堅決否認有此部分犯行，辯稱：「（問：對於檢察官所
    陳述之起訴事實及併案犯罪事實是否認罪？）併案的胡梅蘭
    部分，是我朋友叫我把手機賣掉的。我朋友裡也沒有叫做阿
    明的。」、「（問：對於併案94年度偵字第3139號被害人林
    月美等13人於警詢筆錄及贓物認領保管單3張及犯罪事實有
    無意見？）搶奪是警方不知道誰搶的，叫我認一認，搶劫不
    是我們做的。」等語，被害人劉貴蓮、林月美、李月仙、蔡
    季茹、林明德、張玉政、潘志鴻、廖月霜、及案發時在場之
    李順利、顏梅君亦於檢察官偵訊時及原審審理中到庭具結證
    述並未看到搶奪之人容貌及車號等特徵，無法指認等語，縱
    收受中古手機店員呂怡瑩及購買人吳有義到庭具結證述被盜
    手機皆向丙○○購得，惟僅得認定被盜手機（即贓物）曾由
    被告丙○○持有，尚不足以直接推論被告即有該等竊盜及搶
    奪犯行，亦難僅憑被告於警訊中之自白，即得遽認其有上述
    犯行。此外，復查無其他積極證據足資證明被告有前揭犯罪
    行為，是其此部分犯罪既屬不能證明，自與前揭論罪科刑部
    分無從成立連續犯之餘地，本院無從併案審理，應退回由檢
    察官依法辦理。
九、移送併辦（臺灣士林地方法院檢察署94年字第9151號）意旨
    又以，丙○○明知被害人許正雄所有之車牌號碼Ｔ4—4850
    號自小客車（於93年10月15日，在臺北縣五股鄉○○路69號
    失竊）、被害人彭克英所有之ＢＳ—1452號車牌2面（車主
    為黃美禎，於93年10月18日下午9時30分許，在同縣八里鄉
    ○○路○段87巷35之6號失竊），係不詳姓名年籍綽號「鴻義
    」之成年男子竊取之贓物，竟予以收受並據為己有；且另基
    於意圖為自己不法所有之概括犯意，於同年10月間某日，在
    同縣八里鄉○○路○段536號旁，持客觀上足為凶器之板手1
    支，竊取被害人陳信安所有之ＱＡ—0078號車牌2面，得手
    後，持至同縣八里鄉十三行博物館前，懸掛於上開Ｔ4—485
    0號自小客車上，供己代步使用，並先後於同年月19 日下
    午7時50分許，在同縣八里鄉○○路○段397號前，駕駛懸掛
    ＢＳ—14 52號車牌之Ｔ4—4850號自用小客車，搶奪被害人
    蕭若琴皮包得逞；同年月26日下午4時50分許，在同縣八
    里鄉○○○街52號前，駕駛懸掛ＱＡ—0078號車牌之Ｔ4—
    4850號自用小客車，搶奪告訴人劉麗華皮包，得手後將之寄
    藏於杜國忠（另案偵辦）位於同縣八里鄉○○路○段210巷
    171號住處庭院內藏放。嗣因該車故障無法使用，被告旋將
    之拖住杜國忠上址住處庭院內藏放，並承前概括之犯意，於
    翌日，夥同洪永城（另案偵辦）至同縣八里鄉○○路○段201
    巷內，持杜國忠提供之客觀上足為凶器之板手1支，竊取被
    害人陳春蘭所有之車牌號碼ＥＹ—9220號自用小客車，得手
    後，由洪永城開往杜國忠上址住處庭院內藏放。嗣於同年月
    29日凌晨4時許，為警在同縣八里鄉○○○路查獲洪永成本
    人，始查悉上情。認被告此部分另涉有收受贓物、竊盜、搶
    奪之罪嫌，惟被告否認此部分搶奪、竊盜犯行，被害人亦未
    能指認犯案之歹徒即係被告，至於收受贓物部分與本院前述
    論罪之犯行，無何裁判上一罪關係之可言，本院無從併辦，
    應退回檢察官另行辦理。
十、臺灣板橋地方法院檢察署94年偵緝字第1438號及94年偵字第
    9994號再移送併辦，惟併辦之事實與前述八之事實相同（即
    原審不予併辦，退回檢察署後，檢察署於本案上訴後，再移
    送本院併辦，本院亦無從併辦（如前述八所載之理由），應
    退回檢察官另行處理，併此敘明。
據上論斷，應依刑事訴訟法第369條第1項前段、第364條、第299
條第1項前段、第300條，刑法第28條、第56條、第321條第1項第
3款、第325條第1項、第330條第1項、第302條第1項、第339條之
2第1項、第55條、第51條第5款，罰金罰鍰提高標準條例第一條
前段，判決如主文。
本案經檢察官劉斐玲到庭執行職務。
中    華    民    國    95    年    4    月    18    日
                  刑事第十一庭
                          審判長法  官  張連財
                                法  官  楊照男
                                法  官  林明俊
以上正本證明與原本無異。
如不服本判決，應於收受送達後十日內向本院提出上訴書狀，其
未敘述上訴之理由者並得於提起上訴後十日內向本院補提理由書
（均須按他造當事人之人數附繕本）。
                                書記官  蕭進忠
中    華    民    國    95    年    4     月    25    日
附錄本案論罪科刑法條全文：
刑法第321條第1項第3款
犯竊盜罪而有左列情形之一者，處6 月以上、5 年以下有期徒刑
：
三、攜帶兇器而犯之者。
刑法第325條第1項
意圖為自己或第三人不法之所有，而搶奪他人之動產者，處6 月
以上5年以下有期徒刑。
刑法第330條第1項
犯強盜罪而有第321條第1項各款情形之一者，處7年以上有期徒
刑。
刑法第302條第1項
私行拘禁或以其他非法方法，剝奪人之行動自由者，處 5 年以下
有期徒刑、拘役或 300 元以下罰金。
刑法第339條之2
意圖為自己或第三人不法之所有，以不正方法由自動付款設備取
得他人之物者，處3年以下有期徒刑、拘役或10,000元以下罰金
。以前項方法得財產上不法之利益或使第三人得之者，亦同。

司法院資訊處製作；財團法人民間司法改革基金會備份。
